【裁判字號】    90,毒抗,885
【裁判日期】    901227
【裁判案由】    聲請觀察勒戒
【裁判全文】
臺灣高等法院臺中分院刑事裁定              九十年度毒抗字第八八五號
    抗  告  人
    即  被  告  甲○○
                        住臺中.
                        身分證.
右抗告人因違反毒品危害防制條例案件，經檢察官聲請觀察勒戒，不服臺灣臺中地方
法院中華民國九十年十一月十六日第一審裁定（九十年度毒聲字第五六○○號，聲請
案號：臺灣臺中地方法院檢察署九十年度觀聲字第二四五○號、九十年度毒偵字第五
二八七號），提起抗告，本院裁定如左：
    主      文
抗告駁回。
    理      由
一、按犯毒品危害防制條例第十條之罪者（施用第一級、第二級毒品），應先將被告
    送勒戒處所觀察勒戒，毒品危害防制條例第二十條第一項及觀察勒戒處分執行條
    例第三條第一項定有明文。
二、本件聲請人即臺灣臺中地方法院檢察署檢察官聲請意旨略以：被告甲○○前因施
    用毒品案件，經觀察、勒戒後，認無繼續施用毒品之傾向，經臺灣臺中地方法院
    檢察署檢察官於民國八十九年五月三十日，以九十年度毒偵字第二四一八號為不
    起訴處分確定在案。被告復於九十年七月七日當日或往前回溯三日內某時，在不
    詳地點，施用第一級毒品海洛因，於當日十二時四十五分許經警調驗其尿液，檢
    驗後呈毒品可待因及嗎啡陽性反應。被告於五年內再犯毒品危害防制條例第十條
    第一項之施用毒品罪，爰依毒品危害防制條例第二十條第三項前段及觀察勒戒處
    分執行條例第三條第一項、第二項規定，聲請裁定將被告送勒戒處所觀察、勒戒
    等語。
三、原法院審酌：被告所採尿液經送驗結果，確呈嗎啡陽性反應，有私立中山醫學院
    附設孫中山先生紀念醫院藥物濫用檢測中心檢驗報告書附卷可稽，而海洛因經注
    射入人體後，約百分之八十於二十四小時內自尿中排出，一般而言，尿液中能否
    驗出嗎啡陽性反應，與其投與量、投與途徑、採尿時間、個人體質及檢驗方法之
    靈敏度有關，國外曾有文獻報導注射六毫克之海洛因鹽酸鹽，其代謝物嗎啡之平
    均可檢出時限約為二十六小時（最低檢出量為每毫升三百毫克），另嗎啡經注射
    入人體後，百分之九十以上於二十四小時內自尿中排出，國外曾有文獻報導注射
    二十毫克之嗎啡硫酸鹽，其嗎啡之平均可檢出時限約為四十五小時（最低檢出量
    為每毫升三百毫克）等情，業經行政院衛生署藥物食品檢驗局八十一年九月八日
    （八一）藥檢壹字第八一一四八八五號函示綦詳。是被告施用第一級毒品海洛因
    之犯行應堪認定，而依毒品危害防制條例第二十條第一項及觀察勒戒處分執行條
    例第三條第一項之規定，裁定被告應送勒戒所觀察、勒戒。於法核無違誤。
三、抗告意旨略以：被告於本次調驗前因感冒曾服用西藥房之成藥云云，但未說明其
    究竟曾服用何成藥，本院無從查證。其抗告難認有理由。
據上論斷，應依刑事訴訟法第四百十二條，裁定如主文。
中      華      民      國     九十      年     十二      月   二十七   日
                                 臺灣高等法院臺中分院刑事第九庭
                                       審判長法  官  陳  筱  珮
                                             法  官  康  應  龍
                                             法  官  吳  重  政
右正本證明與原本無異。
不得抗告。
                                             書記官  林  世  傑
中      華      民      國     九十      年     十二      月   三十一   日
                                                                        Ｆ


司法院資訊處製作；財團法人民間司法改革基金會備份。
